【裁判字號】    92,交訴,100
【裁判日期】    921023
【裁判案由】    業務過失致死
【裁判全文】
臺灣臺北地方法院刑事判決                        九十二年度交訴字第一○○號
    公  訴  人  臺灣臺北地方法院檢察署檢察官
    被      告  甲○○
右列被告因業務過失致死案件，經檢察官聲請以簡易判決處刑（九十一年度偵字第二
三六○二號），經本院臺北簡易庭受理後（受理案號為九十二年度北交簡字第一七三
一號），認不宜以簡易判決處刑，移送前來，本院合議庭裁定由受命法官獨任行簡式
審判程序判決如左：
    主  文
甲○○從事業務之人，因業務上之過失致人於死，累犯，處有期徒刑陸月，如易科罰
金，以參佰元折算壹日。
    事      實
一、甲○○前於民國八十三年間因違反麻醉藥品管制條例案件，經臺灣板橋地方法院
    判處有期徒刑五年六月，嗣經臺灣高等法院駁回上訴而告確定，於八十四年十二
    月十八日送監執行，於八十七年六月十九日假釋出監，刑期至九十年一月二十七
    日屆滿以已執行論。其為受僱於原祥貨運股份有限公司之曳引車司機，以駕車送
    貨為業，為從事駕駛業務之人，於九十一年十一月二日下午，駕駛車號六三二－
    ＧＥ號營業貨運曳引車執行業務，沿台北市○○路○段第三車道由南往北行駛，
    於同日下午二時二十分許行經基隆路二段與信義路之交岔路口，欲右轉信義路續
    往東行，本應注意汽車行駛時，駕駛人應注意車前狀況及兩車併行之間隔，並隨
    時採取必要之安全措施，而當時天候陰、日間有自然光線、視距良好，並無不能
    注意情事，竟疏未注意右方人車動態即貿然右轉，不慎與同向由馮達瑀騎乘之車
    號ＡＮＯ－二○六號重機車發生擦撞，致馮達瑀人車倒地，該機車起火燃燒，馮
    達瑀則遭前開曳引車之右後輪碾過，受有肋骨骨折、胸腔內出血、骨盆骨折等傷
    害，雖經送醫救治，仍因傷重於同日下午五時三十分不治死亡。甲○○於肇事後
    未被有偵查犯罪職權之機關或公務員發覺前，即主動向據報到場處理之台北市政
    府警察局信義分局交通分隊警員坦承肇事接受裁判。
二、案經台北市政府警察局信義分局報告台灣台北地方法院檢察署檢察官偵查後聲請
    簡易判決處刑，嗣由本院合議庭裁定由受命法官獨任進行簡式審判程序。
    理      由
一、右揭犯罪事實，業據被告甲○○迭於警訊、偵查及審理中均供承不諱，核與證人
    即當日在肇事地點附近工作、目擊部分經過之鄭宏明所述情節相符（偵卷第十二
    、第十三頁偵訊筆錄參照），並有道路交通事故調查報告表、交通事故談話紀錄
    表、道路交通事故補充資料表、現場照片等件附卷可稽。而被害人馮達瑀確係因
    本件交通事故受傷，經送醫急救後仍因傷重於同日下午五時三十分不治死亡，亦
    經臺灣臺北地方法院檢察署檢察官督同法醫師相驗無訛，有相驗屍體證明書、驗
    斷書、勘驗筆錄在卷足憑。按汽車行駛時，駕駛人應注意車前狀況及兩車併行之
    間隔，並隨時採取必要之安全措施，道路交通安全規則第九十四條第三項定有明
    文，被告為已考領駕照之職業駕駛人，對此誠難諉稱不知。依現場照片所示，事
    發當時天候陰、但日間有自然光線、視距良好，顯無不能注意及此之情，被告已
    坦認當日駕車行至肇事交岔路口時，疏未注意右方人車動態即貿然右轉，致擦撞
    被害人馮達瑀騎乘之機車而肇事（本院九十二年九月二十三日準備程序筆錄參照
    ），顯然當日伊並未確實注意車前狀況，對本件事故之發生為有過失甚明。又被
    告之過失犯行與被害人馮達瑀之死亡結果間具相當因果關係。綜上，足認被告自
    白與事實相符，本件罪證明確，被告犯行洵堪認定。
二、被告領有職業聯結車駕照，以駕車送貨為業，為從事駕駛業務之人，業據其自陳
    在卷，並有駕駛執照影本在卷可考，其因駕駛過失肇事致被害人馮達瑀死亡，核
    其所為，係犯刑法第二百七十六條第二項業務過失致人於死罪。又被告於八十三
    年間因違反麻醉藥品管制條例案件，經臺灣板橋地方法院判處有期徒刑五年六月
    ，嗣經臺灣高等法院駁回上訴而告確定，於八十四年十二月十八日送監執行，於
    八十七年六月十九日假釋出監，刑期至九十年一月二十七日屆滿以已執行論，有
    臺灣高等法院被告全國前案紀錄表附卷足憑，其於五年內再犯本件有期徒刑以上
    之罪，為累犯，應依刑法第四十七條規定加重其刑。另被告於肇事後未被有偵查
    犯罪職權之機關或公務員發覺前，即主動向據報到場處理之台北市政府警察局信
    義分局交通分隊警員坦承肇事，有警製自首調查表一紙在卷足憑，為對於未發覺
    之罪自首而接受裁判，應依刑法第六十二條前段規定減輕其刑。被告有上開刑之
    加重、減輕事由，應依刑法第七十一條第一項規定先加後減。爰審酌被告之過失
    情節非輕、然犯後坦認犯行態度良好，且業與被害人家屬達成和解，不推諉卸責
    等各種情狀，量處如主文所示之刑，並諭知易科罰金之折算標準，以資懲儆。
據上論斷，依刑事訴訟法第四百五十二條、第二百七十三條之一第一項、第二百九十
九條第一項前段，刑法第二百七十六條第二項、第四十七條、第六十二條前段、第四
十一條第一項前段，罰金罰鍰提高標準條例第一條前段、第二條，判決如主文。
本案經檢察官蔡秋明到庭執行職務
中      華      民      國      九十二      年     十     月    廿三    日
                                      臺灣臺北地方法院交通法庭
                                          法  官  陳婷玉
右正本證明與原本無異。
如不服本判決，應於判決送達後十日內，向本院提出上訴狀。
                                          書記官  陳弘文
中      華      民      國      九十二      年     十     月    廿七    日
附錄本案所犯法條全文：
中華民國刑法第二百七十六條
(過失致死罪)
因過失致人於死者，處二年以下有期徒刑、拘役或二千元以下罰金。
從事業務之人，因業務上之過失犯前項之罪者，處五年以下有期徒刑或拘役，得併科
三千元以下罰金。


司法院資訊處製作；財團法人民間司法改革基金會備份。
